臺灣彰化地方法院北斗簡易庭民事裁定
110年度斗簡字第154號
原      告  吳文德  
上列原告與被告林＊＊、洪＊＊間請求確認通行權事件，本院裁定如
下：
    主    文
原告之訴駁回。
訴訟費用由原告負擔。
    理      由
一、按當事人書狀，除別有規定外，應記載當事人姓名及住所或
    居所；書狀內宜記載當事人、法定代理人或訴訟代理人之性
    別、出生年月日、職業、國民身分證號碼、營利事業統一編
    號、電話號碼及其他足資辨別之特徵，民事訴訟法第116條
    第1項第1款前段、第2項定有明文。本件原告起訴未載明被
    告甲○○、乙○○之真實姓名，核與首開應備程式不合，經本院
    於民國110年4月21日以110年度斗補字第157號裁定命其應於
    收受裁定之日起20日內補正彰化縣○○鄉○○段000地號土地最
    新土地登記第一類謄本（地號全部，含土地所有權部及他項
    權利部完整登載），並據此補正被告甲○○、乙○○之真實姓名
    及年籍資料，暨檢附被告甲○○、乙○○之最新戶籍謄本（記事
    欄勿省略）。
二、次按起訴，應以訴狀表明當事人及法定代理人、訴訟標的及
    其原因事實、應受判決事項之聲明，提出於法院為之，民事
    訴訟法第244條第1項定有明文，上開規定於簡易訴訟程序仍
    適用之，此觀同法第436條第2項規定自明。原告主張其所有
    坐落彰化縣○○鄉○○段000地號土地為袋地，與被告所有坐落
    彰化縣○○鄉○○段000地號土地相毗鄰，為求對外通行，爰依
    民法第787條、第788條規定，提起本件訴訟，並聲明求為判
    決：㈠鄰地411地號有開設道路之必要，以便414地號的大型
    農耕機進出。㈡本人願意以相當的價額，價購該開設道路所
    需的土地，不須等對造反訴。㈢裁定該土地範圍邊長為6.0公
    尺＊7.5公尺＊8.5公尺之三角地帶，農地土地面積約為6.65坪
    之（相當之價額）。惟查原告上開聲明與民法第787條、第7
    88條規定未符，且未具體表明請求被告容任原告通行土地之
    位置、面積為何，其起訴程式顯有欠缺，經本院於110年4月
    21日以110年度斗補字第157號裁定命其應於收受裁定之日起
    20日內補正具體明確應受判決事項之聲明。
三、上開裁定已於同年月23日送達原告，有送達證書附卷可憑。
    原告逾期迄未補正，亦有本院收狀資料查詢清單、收文資料
    查詢證明可按，其訴難認為合法，應予駁回。
四、依民事訴訟法第436條第2項、第249條第1項第6款、第95條
    、第78條，裁定如主文。
中    華    民    國   110    年    5     月     21   日
                  臺灣彰化地方法院北斗簡易庭
                          法  官 楊鑫忠 
以上正本係照原本作成。
如不服本裁定，應於裁定送達後10日內向本院提出抗告狀(須附
繕本)，並繳納抗告費新臺幣1000元。
中    華    民    國   110    年    5    月     21    日
　　　　　　　　　　　　　書記官  張清秀